# 同一控制下企业合并范围变更问题

提问人：yun_dan 时间：2017-03-23 20:26:57
请教陈老师，假如C公司持有A公司和B公司100%股权， 2014 年A收购C持有的B公司100%股权，形成同一控制下控股合并， 2016 年A将持有的B公司100%股权全部转让给C公司。那么如果要做 3 年期报告，是否可以视同A公司没有控制过B公司， 3 年期的合并报表C公司不纳入合并范围？

回答人：chenyiwei
除非这两次股权转让交易是一揽子交易，在A持股B公司 100 ％股权期间确实对B无控制权，否则应作为一项同一控制下合并交易和一项处置子公司交易分别处理，其效果就是在处置日（ 2016 年）之前需将B纳入A的合并报表范围。